【裁判字號】    89,易,1460
【裁判日期】    891220
【裁判案由】    侵占
【裁判全文】
臺灣彰化地方法院刑事判決                        八十九年度易字第一四六號
    公  訴  人  臺灣彰化地方法院檢察署檢察官
    被      告  丙○○
右列被告因侵占案件，經檢察官提起公訴（八十九年度偵字第一六一二號），本院判
決如左：
    主  文
丙○○連續意圖為自己不法之所有，而侵占對於業務上所持有之物，處有期徒刑柒月
。緩刑參年。
    事  實
一、丙○○為甲○○○股份有限公司（下簡稱甲○○○）所聘僱擔任業務主任，以招
    攬保險並定時收取保戶所繳納之保險費為其業務，並於收受保費後應即送繳甲○
    ○○；丙○○竟意圖為自己不法之所有，基於概括之犯意，先後於民國八十八年
    十月三十日向保戶莊建二收取當年度應於十一月繳納之保險費五萬六千七百零三
    元；復於同年十一月二十六日，向保戶柯文榮收取當年度應於十二月繳納之保險
    費五萬七千二百四十元；又於八十八年十一月向保戶林信宏之父收取當年度應於
    十一月繳納之保險費二萬零八十八元。復於不詳日期向保戶洪義明收取八十八年
    六月及九月二季應繳納之保險費三萬零三百三十二元，又向保戶許文吉收取八十
    八年八月及十一月二季應繳納之保險費三萬三千七百一十四元。丙○○於收受前
    揭五筆共計十九萬八千零七十七元金額後，以變易持有為所有之意思予以侵占入
    己。嗣為甲○○○發覺而查知上情。
二、案經甲○○○訴由臺灣彰化地方法院檢察署檢察官偵查起訴。
    理  由
一、訊據被告丙○○固對受僱於告訴人任業務主任一職，且未將保險費繳交告訴人等
    情供承不諱，惟矢口否認有侵占犯行，辯稱：伊是向上揭保戶借錢，約定於保險
    費到期時再代為繳交保險費，伊並無侵占前揭保險費，嗣因買房子致財務困難云
    云。經查：被告丙○○購屋貸款自八十六年八月二十九日起即未再繳納，且被告
    所購買之房屋業經拍賣，債權人第七商業銀行並於八十八年六月九日即取得拍賣
    分配款等情，有第七商業銀行八十九年六月二十九日七港路字第三七六○號函附
    卷可稽，被告應無可能於房屋遭拍賣後之八十八年十一月向告訴人之保戶借款以
    供繳交業遭拍賣之房屋之貸款。且被告自始並未向保戶莊建二、柯文榮、林信宏
    三人借錢等情，又據證人莊建二、柯文榮、林信宏三人於偵查中結證屬實，被告
    所辯尚難採取；復告訴人代理人乙○○迭於偵查、本院審理中指訴綦詳；被告犯
    行堪以認定。
二、核被告所為係犯刑法第三百三十六條第二項之業務侵占罪。被告所為數侵占行為
    ，時間緊接，所犯罪名相同，顯係出於概括之犯意為之，為連續犯，應依刑法第
    五十六條之規定論以一罪，並加重其刑。爰酌被告犯罪之動機、目的、手段、所
    生之危害、業與告訴人達成和解及犯罪後之態度等一切情狀，量處如主文所示之
    刑。又被告前雖曾受有期徒刑之宣告，惟執行完畢五年內未再受有期徒刑以上刑
    之宣告，有臺灣彰化地方法院檢察署刑案資料查註紀錄表及本院被告全國前案既
    錄表附卷足稽，且與告訴人於本院審理中達成和解，其經此教訓，當知警惕而無
    再犯之虞，本院認本件所宣告之刑，以暫不執行為宜，爰依法宣告緩刑三年，以
    啟自新。
據上論斷，應依刑事訴訟法第二百九十九條第一項前段，刑法第五十六條、第三百三
十六條第二項、第七十四條第二款，罰金罰鍰提高標準條例第一條前段，判決如主文
。
本案經檢察官李芳瑜到庭執行職務。
中    華    民    國    八十九    年     十二      月       二十        日
      臺灣彰化地方法院刑事第一庭
                                    法      官  吳  俊  螢
右正本證明與原本無異。
如不服本判決，應於送達後十日內向本院提出上訴狀(須附繕本)。
告訴人或被害人對於判決如有不服具備理由請求檢察官上訴者，其上訴期間之計算係
以檢察官收受判決正本之日期為準。
                                    法院書記官  莊  素  美
中    華    民    國    八十九    年     十二      月      二十二       日
刑法第三百二十六條
犯前條第一項之罪，而有第三百二十一條第一項各款情形之一者，處一年以上七年以
下有期徒刑。
前項之未遂犯罰之。


司法院資訊處製作；財團法人民間司法改革基金會備份。
